Minutes et répertoires du notaire Jean-Baptiste HATIN, 22 mai 1839 - 17 juillet 1874 (étude XIX)
Archives nationales
- Minutes de Jean-Baptiste HATIN, 23 mai 1839 - 31 juillet 1874; MC/ET/XIX/1008 - MC/ET/XIX/1184
  - Minutes. 1851, septembre - octobre, septembre - octobre 1851; MC/ET/XIX/1059
    - Depot de pieces., 29 septembre 1851; MC/ET/XIX/1059
      Domicile: Coulanges-sur-Yonne (Yonne)
    - Succession, dépôt de pieces., 30 septembre 1851; MC/ET/XIX/1059
      Nom, qualité: (M.) Ansel, Etienne.
      Domicile: Coulange-la-Vineuse (Yonne)
    - Procuration rente publique, dépôt, conversion d'indemnite aux ex-possesseurs d'esclaves., 8 octobre 1851; MC/ET/XIX/1059
      Nom, qualité: (M.) Fisher, John Wright.
      Profession: consul des etats-unis, Guadeloupe.
      Domicile: New-York (etats-unis).
      Nom, qualité: (M.) Wainwright, Benjamin.
      Domicile: Paris (Paris) rue de la Banque, 17
    - Prorogation, delai de remboursement de crance, 14324f., 8 octobre 1851; MC/ET/XIX/1059
      Nom, qualité: (M.) Porthaux, Michel Saturnin.
      Profession: epicier (marchand), Antony (Hauts-de-Seine).
      Domicile: Antony (Hauts-de-Seine).
      Nom, qualité: (M.) Saint-Chanans de, Louis Gaetan Marie.
      Domicile: Orbigny (Saône-et-Loire) Mousseau.
      Nom, qualité: (M.) Thomas, Pierre Theodore Prosper.
      Domicile: Paris (Paris) rue Saint-Honore, 301.
      Nom, qualité: (Mme ou Mlle) Laurent, Therese.
      Domicile: Paris (Paris) rue des Marais-St-Germain, 16.
      Nom, qualité: (M.) Jobe, Claude.
      Nom, qualité: (M.) Jobe, Alexandre Gabriel.
      Profession: eleve en architecture, Paris.
      Domicile: Paris (Paris) rue du Marais-St-Germain, 16.
      Relations: fils de l'intervenant 5.
      Intervenant 7, en deuxième partie:
      Nom, qualité: (M.) Dumas-Cretal, Francois.
      Profession: cordonnier, Paris.
      Domicile: Paris (Paris) rue Godot-de-Mauroy, 29
    - Quittance, recouvrement de créance, 519f., 8 octobre 1851; MC/ET/XIX/1059
    - Testament, depot., 10 octobre 1851; MC/ET/XIX/1059
      Nom, qualité: (M.) Robiquet, Auguste Cosme.
      Profession: epicier (marchand), Paris.
    - Mainlevee, hypotheque pour rente viagere, 2000f., 11 octobre 1851; MC/ET/XIX/1059
      Nom, qualité: (Mme ou Mlle) Collier de La Marliere, Nicole Elisabeth.
      Domicile: Paris (Paris) rue de l'Arcade, 25.
      Nom, qualité: (M.) Lefrancois de Drionville, Felix Omer.
      Nom, qualité: (Mme ou Mlle) Lefrancois de Drionville, Marie Berthe.
      Relations: épouse de l'intervenant 4, sœur de l'intervenant 2.
      Nom, qualité: (M.) Legentil de Paroy, Guy Philippe Meriadec
    - Mainlevee., 11 octobre 1851; MC/ET/XIX/1059
      Domicile: Paris (Paris) rue Castellanne, 12.
      Relations: épouse de l'intervenant 2, héritiers de l'intervenant 4.
      Nom, qualité: (M.) Legentil de Paroy, Guy Philippe Meriadec.
      Relations: débiteur de l'intervenant 4.
    - Testament, depot., 13 octobre 1851; MC/ET/XIX/1059
      Nom, qualité: (Mme ou Mlle) Robert de Rougemont, Philippine Marguerite Genevieve Louise.
      Domicile: Paris (Paris) rue de Fleurus, 1.
      Nom, qualité: (M.) Vedrilhe de, Marie Francois Thomas.
    - Obligation, emprunt, 30000f., 17 octobre 1851; MC/ET/XIX/1059
      Nom, qualité: (M.) Durfort de, Armand Celeste.
      Domicile: Paris (Paris) rue de la Ville-l'Eveque, 15.
      Nom, qualité: (M.) Dulong, Jean Francois.
      Domicile: Saint-Loup-de-Varennes (Saône-et-Loire) Legras.
    - Cahier des charges, brevets pour machine à imprimer., 17 octobre 1851; MC/ET/XIX/1059
      Nom, qualité: (M.) Barrot, Philippe.
      Profession: macanicien, Paris.
      Domicile: Paris (Paris) rue Neuve-St-Augustin, 51.
      Nom, qualité: (M.) Bodmer, Frederic Guillaume.
      Profession: mecanicien, Paris.
      Domicile: Paris (Paris) rue Neuve-St-Augustin, 51
    - Notoriete, prenoms., 18 octobre 1851; MC/ET/XIX/1059
      Nom, qualité: (Mme ou Mlle) Labatut, Adrienne Julie Antoinette.
      Domicile: Paris (Paris) rue du Faubourg-du-Roule, 55.
      Nom, qualité: (M.) Giraud, Francois Claude.
    - Obligation, emprunt, 6000f., 18 octobre 1851; MC/ET/XIX/1059
      Nom, qualité: (M.) Ozanne, Jules.
      Profession: attache à la prefecture de la seine, Paris.
      Domicile: Paris (Paris) rue des Beaux-Arts, 8.
      Nom, qualité: (M.) Poissonniere de Prulay, Jean Gabriel Fernand.
      Domicile: Paris (Paris) rue de la-Ville-l'Eveque, 10.
    - Depot de pieces, reconnanssance d'ecritures., 20 octobre 1851; MC/ET/XIX/1059
      Nom, qualité: (M.) Beguin, Jean Louis.
      Profession: peintre en voiture, Paris.
      Domicile: Paris (Paris) rue de Miromesnil, 92.
      Nom, qualité: (M.) Wilkinson, Jean.
      Profession: officier de la garde anglaise (ancien).
      Domicile: Paris (Paris) rue de Lisbonne, 30
    - Donation entre epoux., 21 octobre 1851; MC/ET/XIX/1059
      Nom, qualité: (M.) Cornet, Hilaire Genie Gabriel Bienvenu.
      Profession: artiste dramatique, Paris.
      Domicile: Paris (Paris) rue de Navarin, 28.
      Nom, qualité: (Mme ou Mlle) Droit Dite Voyez, Cecile Jeanne Francoise.
      Domicile: Paris (Paris) rue du Navarin, 28.
    - Donation entre epoux., 21 octobre 1851; MC/ET/XIX/1059
      Domicile: Paris (Paris) rue de Navarin, 28
    - Procuration acte, prise de possession de succession., 27 octobre 1851; MC/ET/XIX/1059
      Nom, qualité: (M.) Pruche, Sebastien Nicolas.
      Domicile: Luzarches (95).
      Relations: 010NC03, héritier de l'intervenant 3.
      Nom, qualité: (M.) Arnault, Severe Louis Frederic.
      Domicile: Paris (Paris) rue Mazagran, 13.
      Nom, qualité: (M.) Robicquet, Auguste Cosme.
      Domicile: Paris (Paris) Gros-Caillou (le), rue de Grenelle-St-Germain, 164
    - Desistement, pourvoi en cassation forme contre plusieurs arrets de la cour d'appel., 28 octobre 1851; MC/ET/XIX/1059
      Nom, qualité: (M.) Clicquot, Louis.
      Domicile: Paris (Paris) rue Monsieur-le-Prince, 13
    - Bail, appartement, 1600f, Paris (Paris) rue Taitbout, 16., 28 octobre 1851; MC/ET/XIX/1059
      Nom, qualité: (M.) Weiss, Christian Geoffroy.
      Domicile: Paris (Paris) rue Taitbout, 16.
      Nom, qualité: (M.) Cornan d'Offemont, Augustin Jean Baptiste Philippe (baron).
      Domicile: Paris (Paris) rue Taitbout, 16
    - Procuration acte, prise de possession de succession., 29 octobre 1851; MC/ET/XIX/1059
      Nom, qualité: (M.) Vedrilhe de, Charles Marie Louis.
      Domicile: Orange (Vaucluse).
      Nom, qualité: (Mme ou Mlle) Robert de Rougemont, Philippine Marguerite Genevieve.
    - Succession, compte d'execution testamentaire., 29 octobre 1851; MC/ET/XIX/1059
      Nom, qualité: (Mme ou Mlle) Malard, Marie Louise.
      Nom, qualité: (M.) Colas Dit Colin, Jean Louis.
    - Succession, compte., 29 octobre 1851; MC/ET/XIX/1059
    - Decharge, reglement de succession., 29 octobre 1851; MC/ET/XIX/1059
      Nom, qualité: (M.) Arcueil, Louis Bernard Rossignol.
      Profession: négociant, Nouvelle-Orleans (la) (etats-unis (les)).
      Domicile: Nouvelle-Orleans (la) (etats-unis).
      Relations: légataire universel de l'intervenant 5.
      Nom, qualité: (M.) Jaussaud, Charles Joseph Henri.
      Domicile: Paris (Paris) rue Neuve-des-Petits-Champs, 61.
      Nom, qualité: (Mme ou Mlle) Saint-Martin de, Henriette Louise.
      Domicile: Paris (Paris) rue de Buffault, 11.
      Nom, qualité: (M.) Ester, Robert Victor.
      Nom, qualité: (Mme ou Mlle) Dumesnil d'Aussigne, Louise Antoinette.
      Domicile: Paris (Paris) rue Lamartine, 6
    - Succession, notoriete., 30 octobre 1851; MC/ET/XIX/1059
      Nom, qualité: (Mme ou Mlle) Robert de Rougemont, Marguerite Philippine Genevieve Louise.
    - Procuration acte, dépôt, renonciation à communaute de biens dans le mariage., 30 octobre 1851; MC/ET/XIX/1059
      Nom, qualité: (Mme ou Mlle) Degouy, Elisabeth Catherine Fidele.
      Domicile: Chapelle (la) (Paris) rue Jacinthe, 19.
      Nom, qualité: (M.) Bouceux, Armand Honore.
      Profession: menuisier, Chapelle (la) (Paris).
      Nom, qualité: (M.) Baucourt, Gustave Louis Maurice.
      Domicile: Paris (Paris) rue du Cloitre-St-Benoit, 20
    - Succession, inventaire apres décès., 30 octobre 1851; MC/ET/XIX/1059
    - Transport, créance, 8000f., 31 octobre 1851; MC/ET/XIX/1059
      Nom, qualité: (M.) Breton, Francois.
      Domicile: Paris (Paris) rue Lepelletier, 14.
      Nom, qualité: (M.) Jullien, Noel Etienne.
      Profession: propriétaire, négociant (ancien).
      Domicile: Paris (Paris) rue Bleue, 3bis
  - Minutes. 1851, novembre - décembre, novembre - décembre 1851; MC/ET/XIX/1060
    - Succession, execution testamentaire, consentement., 3 novembre 1851; MC/ET/XIX/1060
    - Mainlevee, hypotheques prises pour surete d'une rente viagere de 2000f., 4 novembre 1851; MC/ET/XIX/1060
      Nom, qualité: (M.) Lefrancois de Drionville, Georges Felix.
      Domicile: Paris (Paris) rue de Castellane, 22.
      Domicile: Paris (Paris) rue de Castellane, 22
    - Mariage., 6 novembre 1851; MC/ET/XIX/1060
      Nom, qualité: (M.) Blanchard, Auguste Francois.
      Domicile: Paris (Paris) rue Bourg-l'Abbe, 27.
      Nom, qualité: (M.) Blanchard, Jacques Francois.
      Nom, qualité: (Mme ou Mlle) Felix, Catherine Caroline.
      Domicile: Bar-le-Duc (Meuse).
      Nom, qualité: (M.) Felix, Francois.
      Profession: fabricant de corsets sans couture, Bar-le-Duc (Meuse).
      Domicile: Bar-le-Duc (Meuse)
    - Sommation respectueuse., 8 novembre 1851; MC/ET/XIX/1060
      Nom, qualité: (M.) Truchon, Edme Denis.
      Profession: employe au ministère de la guerre, Paris.
      Domicile: Paris (Paris) rue de Breda, 9.
      Nom, qualité: (Mme ou Mlle) Regnault, Marie Louise Victoire.
      Domicile: Paris (Paris) rue de la Contrescarpe, 56.
      Relations: veuve de l'intervenant 3, épouse de l'intervenant 4.
      Nom, qualité: (M.) Truchon, Jean Francois.
      Nom, qualité: (M.) Totin, Francois Louis.
      Domicile: Auteuil (Paris) rue Bellancourt, 15
    - Mainlevee d'opposition., 8 novembre 1851; MC/ET/XIX/1060
      Nom, qualité: (M.) Guillemin, Francois Alexandre.
      Domicile: Paris (Paris) passage Saulnier, 9.
      Nom, qualité: (M.) Levadoux.
      Domicile: Paris (Paris) rue d'Isly, 4
    - Procuration acte, prise de possession de succession., 10 novembre 1851; MC/ET/XIX/1060
      Nom, qualité: (M.) Robicquet, Cosme Joseph.
      Profession: epicier (ancienne marchand), propriétaire, Paris.
      Nom, qualité: (M.) Mille, Francois Vincent.
      Domicile: Paris (Paris) rue de Rivoli, 22.
      Relations: fils de l'intervenant 1
    - Vente, propriété, 13000f, Passy (Paris) rue des Carrieres, 3., 11 novembre 1851; MC/ET/XIX/1060
      Domicile: Passy (Paris) rue des Carrieres, 3.
      Profession: boucher (marchand), propriétaire, Passy (Paris).
      Domicile: Passy (Paris) Grande-Rue, 30
    - Obligation, emprunt, 19400f., 12 novembre 1851; MC/ET/XIX/1060
      Nom, qualité: (M.) Vernias, Louis Jacques Numa.
      Profession: négociant (ancien), Paris.
      Domicile: Paris (Paris) rue de la Victoire, 12.
      Nom, qualité: (M.) Malenfant, Antoine.
      Domicile: Presles (95)
    - Liquidation, proces-verbal, reprises apres separation de biens., 13 novembre 1851; MC/ET/XIX/1060
      Nom, qualité: (Mme ou Mlle) Abraham, Marie Anne Elisabeth.
      Domicile: Paris (Paris) rue de Grenelle-St-Germain, 47.
      Relations: veuve de l'intervenant 2, séparé(e) de biens de l'intervenant 3.
      Nom, qualité: (M.) Leen, Herman.
      Nom, qualité: (M.) Desnos, Augustin Marie.
      Profession: employe de college, Paris (Paris), College Henri Iv.
      Domicile: Paris (Paris) rue Clovis, 23
    - Bail, terre, 292f, Rean (Seine-et-Marne)., 14 novembre 1851; MC/ET/XIX/1060
      Nom, qualité: (Mme ou Mlle) Peigne, Anne Marguerite Francoise.
      Nom, qualité: (M.) Lemiere, Jacques Thomas Valentin.
      Nom, qualité: (M.) Lesage, Jean Mathieu.
      Profession: fermier, Rean (Seine-et-Marne).
      Domicile: Rean (Seine-et-Marne)
    - Succession, notoriete., 20 novembre 1851; MC/ET/XIX/1060
      Nom, qualité: (M.) Cabourg, Charles Daniel.
      Domicile: Paris (Paris) rue de la Paix, 10
    - Mainlevee, droits de privilege, hypotheque., 22 novembre 1851; MC/ET/XIX/1060
      Nom, qualité: (personne morale) Cabourg (hoirs).
      Domicile: Paris (Paris) rue de la Paix, 10.
      Nom, qualité: (M.) Dufeu, Nicolas.
      Profession: marchand de vin, epicier, Batignolles (Paris).
      Domicile: Batignolles (les) (Paris) rue de la Paix, 8
    - Notoriete, nom., 22 novembre 1851; MC/ET/XIX/1060
      Nom, qualité: (M.) Berard de Lester, Pierre Louis.
      Profession: directeur des contributions-indirectes, Saint-Amand (Cher).
      Domicile: Saint-Amand (Cher)
    - Testament, depot., 25 novembre 1851; MC/ET/XIX/1060
      Nom, qualité: (M.) Pruche, Nicolas Sebastien.
      Domicile: Paris (Paris) rue de Grenelle-St-Germain, 168
    - Procuration acte, substitution, prise de possession de succession., 26 novembre 1851; MC/ET/XIX/1060
      Nom, qualité: (Mme ou Mlle) Amelina.
      Domicile: Saint-Denis (reunion (ile de la)).
      Relations: delegue de l'intervenant 2, fille de l'intervenant 2.
      Nom, qualité: (Mme ou Mlle) Antoinette.
      Relations: héritier de l'intervenant 5.
      Nom, qualité: (M.) Tournay, Jules.
      Profession: entrepreneur de travaux publics, Saint-Denis (reunion (la)).
      Relations: delegue de l'intervenant 2.
      Profession: avoué près tribunal de premiere instance de la seine, Paris.
      Nom, qualité: (Mme ou Mlle) Doralise.
      Domicile: Bougival (Yvelines).
      Relations: fille naturelle de l'intervenant 2, legataire de l'intervenant 6.
      Nom, qualité: (M.) Panon Desbassyns, Joseph.
    - Mainlevee, hypotheque sur terrain, Ivry-sur-Seine (Val-de-Marne)., 26 novembre 1851; MC/ET/XIX/1060
      Nom, qualité: (M.) Redondeau, Pierre Francois.
      Domicile: Montmartre (Paris) Chaussée des Martyrs, 21.
      Nom, qualité: (M.) Huillier, Francois Louis Charles Pierre Paul.
      Domicile: Paris (Paris) rue Taitbout, 29.
      Nom, qualité: (M.) Delacroix, Francois Adrien.
      Domicile: Ivry-sur-Seine (Val-de-Marne)
    - Succession, notoriete, depot., 26 novembre 1851; MC/ET/XIX/1060
      Domicile: Bougival (Yvelines)
    - Quittance, reglement de dette, 20000f., 29 novembre 1851; MC/ET/XIX/1060
      Nom, qualité: (M.) Berthier, Simon Antoine.
      Nom, qualité: (M.) Claye, Adolphe Barthelemy.
      Domicile: Paris (Paris) rue Saint-Roch, 45
    - Succession, notoriete., 3 décembre 1851; MC/ET/XIX/1060
      Nom, qualité: (Mme ou Mlle) Doralise, Marie.
      Domicile: Paris (Paris) rue Taitbout, 14
    - Procuration acte, prise de possession de succession., 4 décembre 1851; MC/ET/XIX/1060
      Nom, qualité: (Mme ou Mlle) Pelissier, Marie Madeleine.
      Domicile: Paris (Paris) place Lafayette, 18.
      Relations: héritier de l'intervenant 3, fille de l'intervenant 3.
      Nom, qualité: (M.) Devaux, Alfred Alexis Victor.
      Domicile: Paris (Paris) rue Louis-le-Grand, 23.
      Nom, qualité: (M.) Pelissier.
    - Mainlevee, hypotheque., 6 décembre 1851; MC/ET/XIX/1060
      Nom, qualité: (M.) Ravelet, Louis Felix.
      Profession: boucher(marchand), Paris (Paris).
      Domicile: Paris (Paris) rue Neuve-des-Petits-Champs, 80.
      Nom, qualité: (M.) Dufour, Marguerite Genevieve.
    - Procuration générale., 9 décembre 1851; MC/ET/XIX/1060
      Domicile: Paris (Paris) rue de Rivoli, 5.
      Nom, qualité: (M.) Dittmer, Louis Henri Gustave.
      Profession: agent-de-change près la bourse, Paris.
      Domicile: Paris (Paris) rue de Hanovre, 17
    - Succession, notoriete., 10 décembre 1851; MC/ET/XIX/1060
      Nom, qualité: (M.) Malmont de Curnieu, Francois.
      Domicile: Paris (Paris) rue de la Victoire, 23
    - Procuration acte, recouvrement de créances., 12 décembre 1851; MC/ET/XIX/1060
      Nom, qualité: (M.) Cugnot de Lanoye, Jean Gaspard Joseph Ferdinand.
      Nom, qualité: (M.) Baucourt, Gustave.
      Profession: receveur de rentes, Paris.
    - Mainlevee, privileges de second ordre., 12 décembre 1851; MC/ET/XIX/1060
      Nom, qualité: (M.) Decolange.
      Profession: notaire, Sernaises (Loiret).
      Domicile: Sernaises (Loiret)
    - Procuration acte, recouvrement de créances., 12 décembre 1851; MC/ET/XIX/1060
      Nom, qualité: (M.) Delong, Albert Pierre (baron).
      Profession: consul general du danemark, Paris.
      Domicile: Paris (Paris) rue de Trevise, 29.
    - Succession, execution testamentaire, consentement., 13 décembre 1851; MC/ET/XIX/1060
      Nom, qualité: (M.) Martin, Andre Francois.
      Domicile: Valenton (Val-de-Marne) Solitude (la)
    - Succession, inventaire apres décès., 13 décembre 1851; MC/ET/XIX/1060
      Domicile: Luzarches (Essonne)
    - Testament., 15 décembre 1851; MC/ET/XIX/1060
      Nom, qualité: (Mme ou Mlle) Guyot, Antoinette.
      Domicile: Paris (Paris) rue de la Victoire, 23.
      Nom, qualité: (M.) Allard, Jacques.
      Profession: rentier
    - Procuration rente publique, vente de rente etat 5%, 51f., 15 décembre 1851; MC/ET/XIX/1060
      Nom, qualité: (M.) Verrier, Rene Joseph.
      Domicile: Batignolles-Monceaux (les) (Paris) rue Saint-Louis, 62.
      Nom, qualité: (M.) Verrier, Jean Baptiste.
      Profession: sellier (marchand), Batignolles Monceaux (Paris).
      Domicile: Batignolles-Monceaux (les) (Paris) rue Saint-Louis, 62
    - Procuration acte, dépôt, prise de possession de succession., 16 décembre 1851; MC/ET/XIX/1060
      Nom, qualité: (Mme ou Mlle) Praire, Marie Antoinette Eugenie.
      Domicile: Mareuil (Dordogne).
      Relations: épouse de l'intervenant 4, niece de l'intervenant 5, héritier de l'intervenant 5.
      Nom, qualité: (M.) Praire, Marie Joseph Antoine Eugene.
      Profession: négociant, Havre (le) (Seine-Maritime).
      Relations: neveu de l'intervenant 5.
      Profession: agent-de-change, Paris.
      Domicile: Paris (Paris) rue de Hanovre, 17.
      Nom, qualité: (M.) Dereix, Jean Philippe Octave.
    - Vente, pre, 1500f, Cantoin (Aveyron) Pre de la Bouteille., 16 décembre 1851; MC/ET/XIX/1060
      Nom, qualité: (Mme ou Mlle) Azemard, Marie Petronille Nelly.
      Domicile: Saint-Flour (Cantal).
      Nom, qualité: (M.) Devillas, Antoine Hypolite.
      Nom, qualité: (M.) Bousquet, Jean.
      Profession: charbonnier (marchand), Paris.
      Domicile: Paris (Paris) rue d'Argenteuil, 3
    - Transport, créance., 17 décembre 1851; MC/ET/XIX/1060
      Nom, qualité: (M.) Bergere-Jannet, Isidore Stanislas.
      Domicile: Batignolles-Monceaux (les) (Paris) Grande-Rue, 45.
    - Transport, créance, 2000f., 17 décembre 1851; MC/ET/XIX/1060
      Nom, qualité: (M.) Bonnie, Ernest Louis.
      Domicile: Paris (Paris) rue de la Comete, 6
    - Mainlevee, hypotheque sur terrain, Ivry (Val-de-Marne)., 22 décembre 1851; MC/ET/XIX/1060
      Nom, qualité: (M.) Berrurier, Louis Barthelemy.
      Profession: huissier, Paris.
      Domicile: Paris (Paris) rue des Fosses-Montmartre, 13.
      Domicile: Ivry (Val-de-Marne)
    - Procuration acte, prise de possesion de succession., 24 décembre 1851; MC/ET/XIX/1060
      Nom, qualité: (personne morale) Lefrancois de Drionville (hoirs).
      Nom, qualité: (M.) Lefrancois de Drionville, Paul Raymond.
      Domicile: Paris (Paris) rue de Castellane, 12
    - Succession, inventaire apres décès., 27 décembre 1851; MC/ET/XIX/1060
      Nom, qualité: (M.) Rustan, Jean Charles.
    - Procuration générale., 29 décembre 1851; MC/ET/XIX/1060
      Domicile: Paris (Paris) rue Marie-Stuart, 8.
      Nom, qualité: (Mme ou Mlle) Chancerel, Reine Aimee.
    - Mariage., 30 décembre 1851; MC/ET/XIX/1060
      Nom, qualité: (M.) Roisin, Francois Jules.
      Domicile: Paris (Paris) rue des Deux-Boules, 7.
      Nom, qualité: (M.) Roisin, Jean Francois.
      Profession: menuisier.
      Domicile: Paris (Paris) rue d'Abbeville, 6.
      Nom, qualité: (Mme ou Mlle) Besson, Jenny Adelaide Celeste.
      Domicile: Paris (Paris) rue de Bellefonds, 8.
      Nom, qualité: (M.) Beson, Pierre Auguste.
      Domicile: Paris (Paris) rue de Bellefonds, 8
    - Quittance, paiement d'adjudication de maison, 15000f, Batignolles-Monceaux (Paris) route de la Revolte., 31 décembre 1851; MC/ET/XIX/1060
      Nom, qualité: (Mme ou Mlle) Dufay, Marguerite Jenny Eleonore Guillaume.
      Domicile: Paris (Paris) rue Sainte-Catherine, 6.
      Nom, qualité: (M.) Lebon, Alexis.
      Profession: greffier, Paris.
      Domicile: Paris (Paris) rue des Tournelles, 47.
      Nom, qualité: (M.) Billaut, Frederic Alexandre.
      Domicile: Paris (Paris) rue du Marche-St-Honore, 3.
      Domicile: Paris (Paris) rue Richelieu, 15.
      Domicile: Batignolles-Monceaux (les) (Paris) route de la Revolte, 25
  - Minutes. 1852, janvier - mars, janvier - mars 1852; MC/ET/XIX/1061
    - Notoriété après décès de Claude Jacques François Vallade, propriétaire, chevalier de la Légion d’honneur, âgé de 66 ans, marié à Rose Joséphine Martin, propriétaire, âgée de 50 ans, arrivé le 29 décembre 1851 à Paris, rue Godot de Mauroy, n° 242., 23 février 1852; MC/ET/XIX/1061
      Une copie numérique est conservée par le service.
      Informations complémentaires: l’acte de décès est joint à l’acte.
      Origine de l'information: Acte signalé par le personnel du Minutier central des notaires de Paris.
      Date de création de la notice: 2014 (T.Boudignon)
      notoriété; Vallade, Claude Jacques François; Martin, Rose Joséphine; Godot-de-Mauroy (rue); acte d'état civil
  - Minutes. 1852, avril - juin, avril - juin 1852; MC/ET/XIX/1062
    - Contrat de mariage sous le régime de la communauté de biens avec donation au dernier vivant entre Adolphe Jean Chrysostome Bilordeaux, veuf d'Augustine Pauline Duchesne, artiste peintre, propriétaire, demeurant 59, rue de la Fontaine-au-Roi, et Marie Pauline Bachelet, veuve Lemoine, demeurant chez ses père et mère, 11, rue Cadet. Mariage à la mairie du 2e ancien arrondissement de Paris., 22 avril 1852; MC/ET/XIX/1062
      De l'image fixe à l'image animée (1820-1910), documents du Minutier central des notaires de Paris relatifs à l'histoire des photographes et de la photographie, par Marc Durand, Paris, Archives nationales, 2015, notice n° 481 (version dématérialisée de l'instrument de recherche, les notices biographiques et compléments de descriptions d'actes ne se trouvent que sur la version papier de l'ouvrage, voir contexte dans le Plan d’orientation général - Notaires de Paris, guides thématiques du Minutier).
      Date de révision: 2011
      Date de création de la notice: 2010
      Fontaine-au-Roi (rue de la); Cadet (rue); Bilordeaux, Adolphe Jean Chrysostome; Duchesne, Augustine Pauline; Bachelet, Marie Pauline; Lemoine, veuve: voir à Bachelet, Marie Pauline
  - Minutes. 1852, juillet - septembre, juillet - septembre 1852; MC/ET/XIX/1063
  - Minutes. 1852, octobre - décembre, octobre - décembre 1852; MC/ET/XIX/1064
  - Minutes. 1853, janvier - mars, janvier - mars 1853; MC/ET/XIX/1065
  - Minutes. 1853, avril - mai, avril - mai 1853; MC/ET/XIX/1066
  - Minutes. 1853, juin - juillet, juin - juillet 1853; MC/ET/XIX/1067
  - Minutes. 1853, août - novembre, août - novembre 1853; MC/ET/XIX/1068
  - Minutes. 1853, décembre, décembre 1853; MC/ET/XIX/1069; registre
  - Minutes. 1854, janvier - février, janvier - février 1854; MC/ET/XIX/1070
  - Minutes. 1854, mars - avril, mars - avril 1854; MC/ET/XIX/1071
  - Minutes. 1854, mai - juin, mai - juin 1854; MC/ET/XIX/1072
  - Minutes. 1854, juillet - août, juillet - août 1854; MC/ET/XIX/1073
  - Minutes. 1854, septembre - octobre, septembre - octobre 1854; MC/ET/XIX/1074
  - Minutes. 1854, novembre - décembre, novembre - décembre 1854; MC/ET/XIX/1075
  - Minutes. 1855, janvier - février, janvier - février 1855; MC/ET/XIX/1076
  - Minutes. 1855, mars - avril, mars - avril 1855; MC/ET/XIX/1077